【裁判字號】    98,交訴,3
【裁判日期】    980219
【裁判案由】    公共危險
【裁判全文】
臺灣雲林地方法院刑事判決               98年度交訴字第3號
公  訴  人  臺灣雲林地方法院檢察署檢察官
被      告  乙○○
上列被告因公共危險案件，經檢察官提起公訴（98年度偵字第79
號），於本院準備程序進行中，被告就被訴事實為有罪之陳述，
經本院裁定進行簡式審判程序，判決如下：
    主  文
乙○○服用酒類，不能安全駕駛動力交通工具而駕駛，處有期徒
刑肆月。又駕駛動力交通工具肇事，致人受傷而逃逸，處有期徒
刑捌月。應執行有期徒刑拾月。緩刑貳年。
    事實及理由
壹、程序方面：
    本件係經被告乙○○於準備程序期日為有罪之陳述，而經本
    院合議庭裁定由受命法官獨任以簡式審判程序加以審理，則
    依據刑事訴訟法第273 條之2 、同法第159 條第2 項之規定
    ，不適用傳聞法則有關限制證據能力之相關規定；並得依同
    法第310 條之2 之準用同法第454 條之規定製作略式判決書
    ，依法僅需記載犯罪事實、證據名稱及應適用之法條，並得
    以簡略方式為之，如認定之犯罪事實、證據及應適用之法條
    ，與檢察官聲請簡易判決處刑書或起訴書之記載相同者，得
    引用之，合先敘明。
貳、實體方面：
一、構成犯罪事實：
    乙○○明知服用酒類後駕駛動力交通工具極易影響交通安全
    ，仍於民國97年12月20日下午5 時許，在雲林縣麥寮鄉某檳
    榔攤飲用啤酒5 瓶後，已達不能安全駕駛動力交通工具之程
    度，竟於同日晚間8 時30分許，仍駕駛車牌號碼GM-7876 號
    自小客車，欲返回雲林縣台西鄉○○村○○路124 號住處，
    而於同日晚間8 時45分許，沿雲林縣台西鄉○○村○○○○
    路由北往南方向行駛，於行經雲三線8.5 公里處時，適與騎
    乘NSW-671 號重型機車於同向車道上之甲○○發生碰撞，致
    甲○○因此人車倒地，受有頭部外傷、全身多處擦傷之傷害
    （過失傷害部分未據告訴）。詎乙○○明知其駕駛自小客車
    撞及甲○○倒地，已使其受有傷害，竟未立即採取救護措施
    或通知警察機關到場處理，旋基於肇事逃逸之犯意，駕駛上
    開自小客車迅速逃離現場，棄甲○○於不顧，然因其所駕駛
    之上開車輛右前車輪爆胎，乃停車於距離肇事現場2 公里處
    之雲三線夢麟橋北端。嗣因路旁民眾報警處理，始為警循線
    於其所停車之前揭地點查獲，並經警於同日晚間9 時42分許
    ，對乙○○施以酒精濃度測試，測得其呼氣酒精濃度為每公
    升0.73毫克。
二、認定犯罪事實所憑之證據名稱：
  (一)被害人甲○○之財團法人天主教若瑟醫院診斷證明書1紙。
  (二)道路交通事故現場圖、調查報告表(一)、(二)1份。
  (三)道路交通事故當事人酒精測定紀錄表1紙。
  (四)刑法第185條之3案件測試觀測紀錄表1份。
  (五)肇事現場及車損照片共12幀。
  (六)被告乙○○於警詢、檢察官偵查及本院審理中之自白。而被
    告之自白核與上開積極證據相吻合，應與事實相符，可予採
    信。
三、論罪科刑之理由：
  (一)核被告所為，係犯刑法第185 條之3 之服用酒類不能安全駕
    駛動力交通工具而駕駛罪及同法第185 條之4 肇事逃逸罪。
  (二)被告所犯上開2罪，犯意各別，行為互殊，應予分論併罰。
  (三)審酌被告漠視他人安全，於飲酒後已不能安全駕駛機車，猶
    駕駛汽車欲返回住處，並於途中與被害人發生車禍，致被害
    人受有頭部外傷、全身多處擦傷之傷害，實際上已發生損害
    ，非僅單純之危險犯，又於車禍肇事迅速開車逃離現場，棄
    被害人於不顧，逃避其責任，接連所為均屬危害交通安全之
    行為，惟念被害人於本件車禍所受傷害並非嚴重，事後被告
    亦已與被害人達成民事和解，有雲林縣台西鄉調解委員會調
    解書在卷可憑，及被告學歷為國中畢業、為臨時工、家境清
    寒（有其提出之清寒證明可佐）、家中有母親及1 名兄長，
    因母親患有輕度精神障礙，兄長罹有重度精神障礙，均賴被
    告扶養，其為家中經濟支柱，暨其犯後於偵查及本院審理中
    均坦承犯行，尚知悔悟，態度亦稱良好等一切情狀，分別量
    處如主文所示之刑，並定其應執行刑。
  (四)被告於犯罪後已與被害人家屬達成和解，業如前述，而其未
    曾因犯罪受有期徒刑以上刑之宣告，有臺灣高等法院被告前
    案紀錄表1 份附卷可稽，足見被告平日素行良好，犯後並深
    表悔悟，僅係因一時失慮致罹刑典，經此偵、審程序之教訓
    ，當知所警惕，信無再犯之虞，本院以為所宣告之刑以暫不
    執行為適當，併予宣告緩刑2 年，以啟自新。
四、應適用之法條：
  (一)刑事訴訟法第299條第1項前段、第273條之1第1項、第310條
    之2、第454條第1項。
  (二)刑法第185 條之3 、第185 條之4 、第51條第5 款、第74條
    第1 項第1款。
  (三)刑法施行法第1條之1第1項、第2項但書。
本案經檢察官陳文哲到庭執行職務。
中    華    民    國    98    年    2     月    19    日
                    交通法庭    法  官  吳錦佳
以上正本證明與原本無異。
如不服本判決，應於判決送達後10日內，向本院提出上訴狀。（
須附繕本）
                                書記官  李松坤
中    華    民    國    98    年    2     月    19    日
附錄本案論罪科刑條文：
中華民國刑法第185條之3
服用毒品、麻醉藥品、酒類或其他相類之物，不能安全駕駛動力
交通工具而駕駛者，處1 年以下有期徒刑、拘役或科或併科15萬
元以下罰金。
中華民國刑法第185條之4
駕駛動力交通工具肇事，致人死傷而逃逸者，處 6 月以上 5 年
以下有期徒刑。


司法院資訊處製作；財團法人民間司法改革基金會備份。
